【裁判字號】    95,交聲,591
【裁判日期】    951023
【裁判案由】    聲明異議
【裁判全文】
臺灣高雄地方法院交通事件裁定        95年度交聲字第591號
原處分機關  高雄市政府
異  議  人  甲○○
即受處分人
上列異議人即受處分人因違反道路交通管理處罰條例案件，對於
高雄市交通事件裁決中心中華民國95年9 月4 日所為之處分（原
處分案號：高市府交裁字第裁32-B00000000號），聲明異議，本
院裁定如下：
    主  文
異議駁回。
    理  由
一、異議意旨略以：異議人將車牌號碼XUO-370 號機車暫時停在
    高雄市○○路上自己公司門前，此地沒有警告標示，竟於民
    國95年8 月8 日13時20分許被交通警察拖吊，為此聲明異議
    等語。
二、按「標誌、標線、號誌之設置、養護及號誌之運轉，由主管
    機關依其管轄辦理之。」、「本規則所稱主管機關，指公路
    主管機關、市區道路主管機關及警察機關。」，道路交通標
    誌標線號誌設置規則第4 條第1 項、第5 條分別定有明文。
    又「汽車駕駛人停車時，有下列情形之一者，處新臺幣600
    元以上1,200 元以下罰鍰：四、在設有禁止停車標誌、標線
    之處所停車。」，道路交通管理處罰條例第56條第1 項第4
    款亦有明文。
三、經查：
  (一)異議人於95年9 月4 日收受本件高市府交裁字第裁32-B0000
    0000號裁決書，並於同日逕向本院提出聲明異議乙節，有高
    雄市○○○○道路交通管理事件裁決書、聲明異議狀各1 份
    在卷可稽，而異議人雖未依道路交通案件處理辦法第13條之
    規定向原處分機關提出異議狀後，再由該機關轉送本院審理
    ，惟該由原處分機關移送之規定並非強制規定，且異議人亦
    已於法定期間內向本院提出聲明異議，故為訴訟經濟計，異
    議人逕向本院提出聲明異議，程序上自應仍屬適法，合先敘
    明。
  (二)本件異議人固不否認其有於前述時地將其所有上開車號機車
    停放於前述地點，嗣為警拖吊之事實，惟否認有任何違反道
    路交通管理處罰條例之行為，辯稱：該處並未設置禁止停放
    車輛之標示云云。惟查：本件異議人所騎乘之機車停放於高
    雄市○○路60號人行道上遭拖吊取締一情，有高雄市政府舉
    發違反道路交通管理事件通知單、高雄市○○○○道路交通
    管理事件裁決書及現場照片各1 份在卷可稽，且在高雄市○
    ○路與中華四路口之人行道上設有「人行道禁停（駛）車輛
    違者拖吊」之標誌極為明顯，亦有高雄市○○路與中華四路
    口人行道禁止停車標誌照片各1 張附卷可憑，是異議人辯稱
    當地並無設置禁止停車標誌云云，委不足採。
  (三)按人民違反法律上之義務而應受行政罰之行為，法律無特別
    規定時，雖不以出於故意為必要，仍須以過失為其責任條件
    。但應受行政罰之行為，僅須違反禁止規定或作為義務，而
    不以發生損害或危險為其要件者，推定為有過失，於行為人
    不能舉證證明自己無過失時，即應受處罰，業經大法官會議
    釋字第275 號解釋在案。核諸前揭檢附在卷之照片，足徵拍
    照舉發地點該路段之高雄市○○路與中華四路口確實設有一
    「人行道禁停（駛）車輛違者拖吊」之標誌，而異議人之公
    司即位於高雄市○○路上，此為異議人所是認，異議人理當
    可察覺該禁止標誌之設置，是異議人上開所辯，縱然屬實，
    然其疏未察看禁止停車標誌而停放機車於該處，雖非故意違
    反道路交通管理處罰條例之規定，惟仍屬違反禁止規定之過
    失行為。從而，本件受處分人有在設有禁止停車標誌之處所
    停車之違規行為，至堪認定。
四、綜上所述，異議人確有將其所有之上開機車停放在設有禁止
    停車標誌之處所之違規行為，從而原處分機關依前揭道路交
    通管理處罰條例第56條第1 項第4 款、違反道路交通管理事
    件統一裁罰基準及處理細則第43條、第44條、第67條之規定
    ，裁處受處分人罰鍰新臺幣600 元，核無違誤，本件受處分
    人之異議為無理由，自應將其異議駁回。
五、據上論斷，應依道路交通案件處理辦法第19條，裁定如主文
    。
中    華    民    國    95    年    10    月    23    日
                  交通法庭      法  官  林芳華
以上正本證明與原本無異。
如不服本裁定應於送達後5日內向本院提出抗告狀。
中    華    民    國    95    年    10    月    23    日
                                書記官  黃靖媛


司法院資訊處製作；財團法人民間司法改革基金會備份。
